【裁判字號】    92,抗,220
【裁判日期】    920812
【裁判案由】    聲請定其應執行刑
【裁判全文】
臺灣高等法院高雄分院刑事裁定                      九十二年度抗字第二二號
    抗  告  人
    即 受 刑人  甲○○
右抗告人因聲請定其應執行刑案件，不服臺灣高雄地方法院中華民國九十二年七月十
一日裁定（九十二年度聲字第一七三一號），提起抗告，本院裁定如左：
    主  文
抗告駁回。
    理  由
一、抗告意旨略以：抗告人因偽造有價證券及常業重利等二罪經檢察官聲請定應執行
    之刑，其中常業重利一案，由臺灣高雄地方法院判處有期徒刑六月確定，抗告人
    已於九十一年九月二十七日易科罰金執行完畢，詎原裁定仍將該案六月之刑期計
    入以定抗告人應執行之刑，顯有違誤，為此提起抗告，求為撤銷原裁定以利執行
    云云。
二、惟按裁判確定前犯數罪者，併合處罰之，刑法第五十條定有明文。又定應執行之
    刑，應由犯罪事實最後判決之法院檢察官聲請該法院依法裁定之，不能因犯罪之
    一部分所科之刑業經執行完畢，而認檢察官之聲請為不合法，予以駁回。至已執
    行部分，自不能重複執行，應由檢察官於指揮執行時扣除之，此與定應執行刑之
    裁定無涉（最高法院八十六年度台抗字第四七二號裁定參照）。申言之，合併定
    應執行之刑，係以裁判確定前所犯之數罪為範圍，並非以判決執行之日前所犯各
    罪為合併定執行刑之對象，是以不論是否已執行完畢，只須合於刑法第五十條規
    定，即應定其應執行刑。
三、經查抗告人於民國八十九年十一月間某日起至九十年一月十日止，犯常業重利罪
    ，經臺灣高雄地方法院於九十一年五月二十四日以九十年度訴字第二四七○號判
    處有期徒刑六月，而於同年七月二十二日確定；另於八十九年七月十五日起至九
    十年十一月間犯偽造有價證券罪，經臺灣高雄地方法院於九十一年十月三十一日
    以九十一年度訴字第一八四三號判處有期徒刑四年，亦於九十一年十二月十六日
    確定，此有上開刑事判決書二份及臺灣高等法院被告全國前案紀錄表一份附卷可
    稽。是抗告人係在九十一年十二月十六日判決確定前犯常業重利及偽造有價證券
    二罪，而有二裁判，依上開法文規定，自應裁定定其應執行之刑，原審法院依法
    定其應執行刑之裁定，並無不當。抗告人所犯之常業重利罪，雖於九十一年九月
    二十七日已易科罰金執行完畢，有臺灣高等法院被告全國前案紀錄表在卷為憑，
    然揆諸前揭最高法院裁定意旨，並不能因犯罪之一部分所科之刑業經執行完畢，
    即認檢察官之聲請為不合法。是抗告意旨執此指摘原裁定不當，為無理由，應予
    駁回。
四、據上論斷，應依刑事訴訟法第四百十二條，裁定如主文。
中    華    民    國      九十二      年      八      月     十二   日
                              臺灣高等法院高雄分院刑事第八庭
  審判長法官  郭雅美
                                        法官  江泰章
                                        法官  裕斗
右正本證明與原本無異。
如不服本裁定應於送達後五日內向本院提出抗告狀。
                                  法院書記官  吳福連
中    華    民    國      九十二      年      八      月     十二   日


司法院資訊處製作；財團法人民間司法改革基金會備份。
